【裁判字號】    97,上訴,5780
【裁判日期】    980313
【裁判案由】    毒品危害防制條例
【裁判全文】
臺灣高等法院刑事判決                97年度上訴字第5780號
上  訴  人
即  被  告  甲○○
選任辯護人  扶助律師吳伯昆
上列上訴人因毒品危害防制條例案件，不服臺灣基隆地方法院97
年度訴字第122號，中華民國97年10月30日第一審判決（起訴案
號：臺灣基隆地方法院檢察署96年度偵字第1965號、第3626號）
，提起上訴，本院判決如下：
    主  文
上訴駁回。
    事  實
一、甲○○前因違反肅清煙毒條例及麻醉藥品管理條例等案件，
    經原審法院分別判處有期徒刑3年10月及7月，並定應執行有
    期徒刑4年3月確定。經入監服刑，於民國88年7月14日縮短
    刑期假釋出獄。嗣因再犯施用毒品案件，經撤銷假釋並送執
    行觀察勒戒、強制戒治處分後，接續執行殘刑2年1月26日，
    於93年5月10日縮短刑期執行完畢。竟仍不知悔改，其明知
    海洛因係具有成癮性、濫用性及對社會危害性，且為毒品危
    害防制條例所公告管制之第一級毒品，不得非法販賣，其經
    向桃園南崁、板橋三民路、高雄等地之不詳姓名年籍毒品供
    應者，或向綽號「姊仔」（「小琪」）而真實姓名年籍不詳
    之成年女子及綽號「山豬」之郭正忠、林瑞福及綽號「老仔
    」之真實姓名年籍不詳之成年男子等毒品上源供應者，以淨
    重1公克（約1/4錢）為新台幣（下同）6,000元之價格，或
    以每0.15公克（含袋重）800元之價格，購入第一級毒品海
    洛因後，竟分別基於販賣第一級毒品海洛因以牟利之犯意，
    由甲○○摻以若干比例重量之葡萄糖（俗稱「洗」藥），再
    以0.15公克（含袋重）海洛因1,000元之價格計價出售，並
    分別以0000000000號、0000000000號行動電話號碼與附表一
    所示之購毒者聯絡及交易，嗣後於附表一所示時、地，以附
    表一所示之價格、重量，分別販賣第一級毒品海洛因與附表
    一所示之王東發、林孟飛、梁得川、徐文照、蔡宛玲、簡啟
    又等人。嗣經警持臺灣板橋地方法院檢察署核發之通訊監察
    書對甲○○使用之0000000000號、0000000000號電話實施通
    訊監察，並於96年3月28日晚間9時及11時許，持原審法院核
    發之搜索票，至甲○○位於基隆市○○區○○路11號地下室
    B1住處依法實施搜索，在甲○○住處房間垃圾桶內，搜獲海
    洛因殘渣袋4個、燈泡1個；在房間桌上，查獲分裝杓5支、
    生理食鹽水2瓶、0000000000號及0000000000號電話各1支；
    在房間皮包內，查獲分裝袋4包；在房間掛袋內查獲帳冊1本
    ；在廁所內查獲針筒2支扣案始查悉上情。
二、甲○○明知安非他命係具有成癮性、濫用性及對社會危害性
    ，且為毒品危害防制條例所公告管制之第二級毒品，不得非
    法販賣，詎其另分別基於販賣第二級毒品安非他命之犯意，
    先向綽號「兄仔」、「姊仔」等真實姓名年籍不詳者，以1
    公克3,000元之價格，購入安非他命後，嗣於附表二所示之
    時間、地點，分別販賣安非他命與廖志成，嗣經警於96年6
    月8日17時15分許，在基隆市安樂區○○○街263巷19弄25之
    1號2樓搜索廖志成後，經其指述曾向甲○○購買安非他命而
    查獲上情。
三、案經臺北市政府警察局移送臺灣基隆地方法院檢察署檢察官
    偵查起訴。
    理  由
壹、程序部分：
    檢察官及被告、辯護人對於以下法院作為得心證依據之各項
    證據資料，均不爭執證據能力，並於原審法院審理程序同意
    作為證據，本院審酌上開各項證據作成時之狀況，認為並無
    不適當之情事，依刑事訴訟法第159條之5之規定，均認有證
    據能力，合先說明。
貳、實體部分：
一、訊據上訴人即被告對於上開多次販賣第一級毒品海洛因、販
    賣第二級毒品安非他命之犯行，均坦承不諱，復有證人梁得
    川於偵查中之證詞及證人徐文照、簡啟又、林孟飛、蔡宛玲
    、王東發、廖志成等人於警詢、偵查中之證述在卷可參，另
    有扣案之行動電話0000000000號、0000000000號（含SIM卡2
    張）2支、帳冊1本、分裝袋4包及分裝杓5支等在卷可佐，另
    有通訊監察譯文、臺灣板橋地方法院檢察署通訊監察書、通
    聯調閱查詢單、通訊監察錄音帶24捲、通訊監察光碟5片、
    現場勘查照片數張、臺北市政府警察局刑事警察大隊現場勘
    查圖4份、臺北市政府警察局97年9月5日北市警刑四字第
    09733772000號函、公務電話紀錄表1份等附卷可稽，被告上
    開犯行堪予認定，應予依法論科。
二、論罪科刑部分：
  (一)核被告甲○○所為附表一之行為，係犯毒品危害防制條例第
    4條第1項之販賣第一級毒品罪。所為附表二之行為，為同條
    例第4條第2項之販賣第二級毒品罪。被告販賣第一、二級毒
    品海洛因、安非他命前、後，持有海洛因、安非他命之低度
    行為，各應為其販賣之高度行為所吸收，均不另論罪。
  (二)查被告多次販賣海洛因，3次販賣安非他命等犯行，客觀上
    難認具有反覆、延續性的集合犯之犯罪目的，故各次販賣、
    轉讓之犯行，應予分論併罰，起訴書原記載被告所為販賣海
    洛因、安非他命均係基於集合犯之犯意為之，應有違誤，然
    此業據公訴人於原審審理之97年10月16日當庭補充、更正犯
    罪事實認被告所為係犯意各別，且補充、更正之犯罪事實並
    未超出原起訴書所載之範圍，是被告所犯12次販賣第一級毒
    品、3次販賣第二級毒品罪間，均犯意各別，罪名互殊，應
    予分論併罰。被告選任辯護人仍認被告係集合犯，自難採憑
    。
  (三)被告前曾受事實欄所載有期徒刑之執行，有本院被告前案紀
    錄表在卷可稽，其於有期徒刑之執行完畢後，5年內故意再
    犯有期徒刑以上之罪，為累犯，就販賣第二級毒品罪部分，
    法定刑為有期徒刑及罰金部分應加重其刑，法定刑為無期徒
    刑部分不得加重其刑（原判決漏此部分說明，應予補正），
    所犯販賣第一級毒品罪，因法定刑為死刑、無期徒刑，依法
    不得加重，罰金刑部分應加重其刑。
  (四)按販賣、轉讓、施用毒品之罪，供出毒品來源，因而破獲者
    ，得減輕其刑，毒品危害防制條例第17條定有明文，其立法
    意旨重在鼓勵具體供出上游販毒者，俾資追查前手及其上游
    毒品，以杜絕毒品之蔓延與氾濫。查被告於警詢時雖曾稱其
    上手為「山豬」郭正忠、林瑞福等人云云，惟經原審法院函
    詢臺北市政府警察局，經該局以97年9月5日以北市警刑四字
    第0973372000號函稱：郭正忠入監服刑中，故僅對林瑞福聲
    請搜索，該局於97年6月6日、6月7日、6月8日搜索林瑞福住
    處時，因大門深鎖、無人出入，故未克執行，故被告縱然有
    供出毒品上手為為郭正忠、林瑞福之人，然警方並未因而破
    獲毒品之來源，自無從依毒品危害防制條例第17條規定減輕
    其刑，附此說明。
  (五)被告販賣第一級毒品海洛因之對象共有6人，然販賣次數僅
    共12次，而被告販賣第二級毒品安非他命之對象僅1人，販
    賣次數僅3次，且其每次販賣海洛因或安非他命之數量及所
    得均非鉅，其惡性及犯罪情節較諸大量走私進口或長期販賣
    毒品之「大盤」、「中盤」毒販有重大差異，衡情即使論以
    法定最輕本刑無期徒刑或有期徒刑七年，猶屬法重情輕，爰
    依刑法第59條規定，就其等所犯販賣第一級、第二級毒品罪
    ，均減輕其刑，法定刑中有期徒刑（原判決漏載，應補正之
    ）及罰金刑部分並先加後減之。
三、原審同此事認定，依毒品危害防制條例第4條第1項、第2項
    ，刑法第11條前段（原判決漏載「前段」）、第47條第1項
    、第59條、第51條第5款之規定，審酌被告為圖一己之私利
    ，而販賣第一級、第二級毒品，販賣第一級毒品之次數為12
    次、販賣第二級毒品3次，因此獲取不法利益，其所為不僅
    使毒品氾濫，更使人深陷毒品深淵，所為已嚴重危害社會秩
    序，犯罪後坦承所有犯行，態度良好，尚有悔意，依法酌減
    其刑後，分別量處如附表一、二所載之刑，並定其應執行刑
    為有期徒刑貳拾貳年，並以被告於97年3月28日為警扣得之
    分裝杓5支、分裝袋4包、帳冊1本、行動電話0000000000號
    及0000000000號（含SIM卡2張）2支均係被告所有，供本件
    犯販賣第一級毒品、第二級毒品所用之犯罪工具，業據被告
    於原審法院中供述甚明（見原審法院卷第138頁），應依毒
    品危害防制條例第19條第1項之規定宣告沒收。至於另扣案
    之海洛因殘渣袋4個、注射針筒2支、吸食燈泡1個、生理食
    鹽水注射液2瓶等物，為供被告施用毒品之工具，業據被告
    自陳在卷，且尚無證據證明與本案有關，亦非違禁物，自不
    得宣告沒收。被告歷次因販賣第一級、第二級毒品所得如附
    表一、二所示之金額，應依毒品危害防制條例第19條第1項
    規定沒收，如全部或一部不能沒收時，以其財產抵償之。其
    認事用法，核無違誤，量刑亦無偏重情事。被告上訴認其現
    罹肝病及後天免疫不全症候群（即俗稱AIDS），母親為殘障
    之人現照顧其幼女生活艱苦，請求再減輕其刑，冀能早日出
    獄。查本件原審已依刑法第59條酌減其刑，且定執行刑亦甚
    妥適。被告仍上訴請求輕判，經核為無理由，應該駁回。
據上論斷，應依刑事訴訟法第368條，判決如主文。
本案經檢察官楊秀蘭到庭執行職務。
中    華    民    國    98    年    3     月    13    日
                  刑事第十二庭  審判長法  官   蔡永昌
                                      法  官   蔡新毅
                                      法  官   陳榮和
以上正本證明與原本無異。
如不服本判決，應於收受送達後10日內向本院提出上訴書狀，其
未敘述上訴之理由者並得於提起上訴後10日內向本院補提理由書
（均須按他造當事人之人數附繕本）「切勿逕送上級法院」。
                                      書記官   林吟玲
中    華    民    國    98    年    3     月    13    日
附錄：本案論罪科刑法條全文
毒品危害防制條例第4條第1項、第2項
製造、運輸、販賣第一級毒品者，處死刑或無期徒刑；處無期徒
刑者，得併科新臺幣一千萬元以下罰金。
製造、運輸、販賣第二級毒品者，處無期徒刑或七年以上有期徒
刑，得併科新臺幣七百萬元以下罰金。
附表一：販賣第一級毒品海洛因部分
  ┌─┬──────┬──────┬───┬────┬───┬─────┬───────────┐
  │  │販毒交易時間│販毒交易地點│購毒者│數  量  │價  格│聯絡方式  │主                 文 │
  ├─┼──────┼──────┼───┼────┼───┼─────┼───────────┤
  │一│96年2月28日 │基隆市○○路│梁得川│0.075公 │500元 │梁得川以安│甲○○販賣第一級毒品，│
  │  │上午9時許   │11號地下室B1│      │克      │      │一路住家24│累犯，處有期徒刑拾伍年│
  │  │            │            │      │        │      │22086號電 │陸月，扣案之分裝杓伍支│
  │  │            │            │      │        │      │話撥打給陳│、分裝袋肆包、帳冊壹本│
  │  │            │            │      │        │      │立屏093081│、行動電話貳支（含SIM │
  │  │            │            │      │        │      │7841電話購│卡貳張），均沒收，販賣│
  │  │            │            │      │        │      │毒。      │第一級毒品所得新台幣伍│
  │  │            │            │      │        │      │          │佰元沒收，如全部或一部│
  │  │            │            │      │        │      │          │不能沒收，以其財產抵償│
  │  │            │            │      │        │      │          │之。                  │
  ├─┼──────┼──────┼───┼────┼───┼─────┼───────────┤
  │二│96年2月間某 │基隆市○○路│林孟飛│0.15公克│1000元│林孟飛係陳│甲○○販賣第一級毒品，│
  │  │日          │附近之土地公│      │        │      │立屏國小同│累犯，處有期徒刑拾伍年│
  │  │            │廟          │      │        │      │班同學，林│陸月，扣案之分裝杓伍支│
  │  │            │            │      │        │      │孟飛以0939│、分裝袋肆包、帳冊壹本│
  │  │            │            │      │        │      │151107號行│、行動電話貳支（含SIM │
  │  │            │            │      │        │      │動電話，購│卡貳張），均沒收，販賣│
  │  │            │            │      │        │      │買海洛因。│第一級毒品所得新台幣壹│
  │  │            │            │      │        │      │          │仟元沒收，如全部或一部│
  │  │            │            │      │        │      │          │不能沒收，以其財產抵償│
  │  │            │            │      │        │      │          │之。                  │
  ├─┼──────┼──────┼───┼────┼───┼─────┼───────────┤
  │三│96年2月間某 │基隆市○○路│蔡宛玲│0.15公克│1000元│蔡宛玲以09│甲○○販賣第一級毒品，│
  │  │日          │11號地下室B1│      │        │      │00000000號│累犯，處有期徒刑拾伍年│
  │  │            │            │      │        │      │電話撥打陳│陸月，扣案之分裝杓伍支│
  │  │            │            │      │        │      │立屏之0916│、分裝袋肆包、帳冊壹本│
  │  │            │            │      │        │      │204859號電│、行動電話貳支（含SIM │
  │  │            │            │      │        │      │話購毒，陳│卡貳張），均沒收，販賣│
  │  │            │            │      │        │      │立屏與蔡宛│第一級毒品所得新台幣壹│
  │  │            │            │      │        │      │玲至基隆市│仟元沒收，如全部或一部│
  │  │            │            │      │        │      │「大衛營」│不能沒收，以其財產抵償│
  │  │            │            │      │        │      │附近，由陳│之。                  │
  │  │            │            │      │        │      │立屏取得海│                      │
  │  │            │            │      │        │      │洛因後，在│                      │
  │  │            │            │      │        │      │甲○○復興│                      │
  │  │            │            │      │        │      │路住處，交│                      │
  │  │            │            │      │        │      │付毒品給蔡│                      │
  │  │            │            │      │        │      │宛玲。    │                      │
  ├─┼──────┼──────┼───┼────┼───┼─────┼───────────┤
  │四│96年3月20日 │基隆市○○路│蔡宛玲│0.15公克│1000元│蔡宛玲以09│甲○○販賣第一級毒品，│
  │  │下午5時許   │11號地下室B1│      │        │      │00000000號│累犯，處有期徒刑拾伍年│
  │  │            │            │      │        │      │電話撥打陳│陸月，扣案之分裝杓伍支│
  │  │            │            │      │        │      │立屏之0916│、分裝袋肆包、帳冊壹本│
  │  │            │            │      │        │      │204859號電│、行動電話貳支（含SIM │
  │  │            │            │      │        │      │話購買海洛│卡貳張），均沒收，販賣│
  │  │            │            │      │        │      │因。      │第一級毒品所得新台幣壹│
  │  │            │            │      │        │      │          │仟元沒收，如全部或一部│
  │  │            │            │      │        │      │          │不能沒收，以其財產抵償│
  │  │            │            │      │        │      │          │之。                  │
  ├─┼──────┼──────┼───┼────┼───┼─────┼───────────┤
  │五│96年3月20日 │基隆市○○路│林孟飛│0.15公克│1000元│林孟飛以09│甲○○販賣第一級毒品，│
  │  │下午6時許   │附近之土地公│      │        │      │00000000號│累犯，處有期徒刑拾伍年│
  │  │            │廟          │      │        │      │電話撥打陳│陸月，扣案之分裝杓伍支│
  │  │            │            │      │        │      │立屏091620│、分裝袋肆包、帳冊壹本│
  │  │            │            │      │        │      │4859號電話│、行動電話貳支（含SIM │
  │  │            │            │      │        │      │，購買1000│卡貳張），均沒收，販賣│
  │  │            │            │      │        │      │元海洛因，│第一級毒品所得新台幣壹│
  │  │            │            │      │        │      │積欠甲○○│仟元沒收，如全部或一部│
  │  │            │            │      │        │      │1000元。  │不能沒收，以其財產抵償│
  │  │            │            │      │        │      │          │之。                  │
  ├─┼──────┼──────┼───┼────┼───┼─────┼───────────┤
  │六│96年3月20日 │基隆市○○路│徐文照│0.15公克│1000元│徐文照以09│甲○○販賣第一級毒品，│
  │  │晚間9時許   │11號門口    │      │        │      │00000000號│累犯，處有期徒刑拾伍年│
  │  │            │            │      │        │      │行動電話，│陸月，扣案之分裝杓伍支│
  │  │            │            │      │        │      │撥打給陳立│、分裝袋肆包、帳冊壹本│
  │  │            │            │      │        │      │屏之091620│、行動電話貳支（含SIM │
  │  │            │            │      │        │      │4859號電話│卡貳張），均沒收，販賣│
  │  │            │            │      │        │      │購買1000元│第一級毒品所得新台幣壹│
  │  │            │            │      │        │      │之海洛因。│仟元沒收，如全部或一部│
  │  │            │            │      │        │      │          │不能沒收，以其財產抵償│
  │  │            │            │      │        │      │          │之。                  │
  ├─┼──────┼──────┼───┼────┼───┼─────┼───────────┤
  │七│96年3月25日 │基隆市○○路│王東發│0.15公克│1000元│王東發以24│甲○○販賣第一級毒品，│
  │  │晚間6時許   │附近之土地公│      │        │      │561345號電│累犯，處有期徒刑拾伍年│
  │  │            │廟          │      │        │      │話，撥打至│陸月，扣案之分裝杓伍支│
  │  │            │            │      │        │      │甲○○之09│、分裝袋肆包、帳冊壹本│
  │  │            │            │      │        │      │00000000號│、行動電話貳支（含SIM │
  │  │            │            │      │        │      │行動電話，│卡貳張），均沒收，販賣│
  │  │            │            │      │        │      │購買海洛因│第一級毒品所得新台幣壹│
  │  │            │            │      │        │      │。        │仟元沒收，如全部或一部│
  │  │            │            │      │        │      │          │不能沒收，以其財產抵償│
  │  │            │            │      │        │      │          │之。                  │
  ├─┼──────┼──────┼───┼────┼───┼─────┼───────────┤
  │八│96年3月26日 │基隆市○○路│簡啟又│0.075公 │500元 │簡啟又於基│甲○○販賣第一級毒品，│
  │  │            │附近之土地公│      │克      │      │隆市樂利三│累犯，處有期徒刑拾伍年│
  │  │            │廟          │      │        │      │街住處附近│陸月，扣案之分裝杓伍支│
  │  │            │            │      │        │      │，撥打公用│、分裝袋肆包、帳冊壹本│
  │  │            │            │      │        │      │電話給陳立│、行動電話貳支（含SIM │
  │  │            │            │      │        │      │屏，向陳立│卡貳張），均沒收，販賣│
  │  │            │            │      │        │      │屏購買海洛│第一級毒品所得新台幣伍│
  │  │            │            │      │        │      │因。甲○○│佰元沒收，如全部或一部│
  │  │            │            │      │        │      │以向「山豬│不能沒收，以其財產抵償│
  │  │            │            │      │        │      │」購得之海│之。                  │
  │  │            │            │      │        │      │洛因出售給│                      │
  │  │            │            │      │        │      │簡啟又。  │                      │
  ├─┼──────┼──────┼───┼────┼───┼─────┼───────────┤
  │九│96年3月26日 │基隆市中山區│梁得川│0.075公 │500元 │梁得川以住│甲○○販賣第一級毒品，│
  │  │下午4時許   │中和路85巷16│      │克      │      │處00000000│累犯，處有期徒刑拾伍年│
  │  │            │號之「7-11」│      │        │      │號電話，撥│陸月，扣案之分裝杓伍支│
  │  │            │便利超商前（│      │        │      │打甲○○之│、分裝袋肆包、帳冊壹本│
  │  │            │「喜市」社區│      │        │      │0000000000│、行動電話貳支（含SIM │
  │  │            │附近）      │      │        │      │號電話，購│卡貳張），均沒收，販賣│
  │  │            │            │      │        │      │買500元海 │第一級毒品所得新台幣伍│
  │  │            │            │      │        │      │洛因。嗣梁│佰元沒收，如全部或一部│
  │  │            │            │      │        │      │得川於同日│不能沒收，以其財產抵償│
  │  │            │            │      │        │      │下午40分許│之。                  │
  │  │            │            │      │        │      │，在中和路│                      │
  │  │            │            │      │        │      │85巷46號前│                      │
  │  │            │            │      │        │      │遭警查獲。│                      │
  ├─┼──────┼──────┼───┼────┼───┼─────┼───────────┤
  │十│96年3月27日 │基隆市○○路│梁得川│0.075公 │500元 │梁得川以住│甲○○販賣第一級毒品，│
  │  │上午4時許   │11號樓下    │      │克      │      │處00000000│累犯，處有期徒刑拾伍年│
  │  │            │            │      │        │      │號電話，撥│陸月，扣案之分裝杓伍支│
  │  │            │            │      │        │      │打甲○○之│、分裝袋肆包、帳冊壹本│
  │  │            │            │      │        │      │0000000000│、行動電話貳支（含SIM │
  │  │            │            │      │        │      │號電話，購│卡貳張），均沒收，販賣│
  │  │            │            │      │        │      │買海洛因，│第一級毒品所得新台幣伍│
  │  │            │            │      │        │      │尚欠100元 │佰元沒收，如全部或一部│
  │  │            │            │      │        │      │。        │不能沒收，以其財產抵償│
  │  │            │            │      │        │      │          │之。                  │
  ├─┼──────┼──────┼───┼────┼───┼─────┼───────────┤
  │十│96年3月28日 │基隆市○○路│簡啟又│0.075公 │500元 │簡啟又以5 │甲○○販賣第一級毒品，│
  │一│晚間8時許   │11號地下室B1│      │克      │      │00元向陳立│累犯，處有期徒刑拾伍年│
  │  │            │            │      │        │      │屏購買海洛│陸月，扣案之分裝杓伍支│
  │  │            │            │      │        │      │因，甲○○│、分裝袋肆包、帳冊壹本│
  │  │            │            │      │        │      │向林瑞福購│、行動電話貳支（含SIM │
  │  │            │            │      │        │      │入後，於住│卡貳張），均沒收，販賣│
  │  │            │            │      │        │      │處出售給簡│第一級毒品所得新台幣伍│
  │  │            │            │      │        │      │啟又。    │佰元沒收，如全部或一部│
  │  │            │            │      │        │      │          │不能沒收，以其財產抵償│
  │  │            │            │      │        │      │          │之。                  │
  ├─┼──────┼──────┼───┼────┼───┼─────┼───────────┤
  │十│96年3月28日 │基隆市○○路│蔡宛玲│0.15公克│1000元│甲○○先向│甲○○販賣第一級毒品，│
  │二│晚間8時許   │11號地下室B1│      │        │      │林瑞福購入│累犯，處有期徒刑拾伍年│
  │  │            │            │      │        │      │海洛因後，│陸月，扣案之分裝杓伍支│
  │  │            │            │      │        │      │於其住處出│、分裝袋肆包、帳冊壹本│
  │  │            │            │      │        │      │售給蔡宛玲│、行動電話貳支（含SIM │
  │  │            │            │      │        │      │。        │卡貳張），均沒收，販賣│
  │  │            │            │      │        │      │          │第一級毒品所得新台幣壹│
  │  │            │            │      │        │      │          │仟元沒收，如全部或一部│
  │  │            │            │      │        │      │          │不能沒收，以其財產抵償│
  │  │            │            │      │        │      │          │之。                  │
  └─┴──────┴──────┴───┴────┴───┴─────┴───────────┘
附表二：販賣第二級毒品安非他命與廖志成部分
  ┌─┬──────┬──────┬────┬────┬───────┬────────────┐
  │  │販毒交易時間│販毒交易地點│數  量  │價  格  │聯 絡 方 式   │ 主                  文 │
  ├─┼──────┼──────┼────┼────┼───────┼────────────┤
  │一│96年2月初至 │基隆市○○路│0.3公克 │1000元  │廖志成以098617│甲○○販賣第二級毒品，累│
  │  │18日間某日  │11號地下室B1│        │        │1742號電話撥打│犯，處有期徒刑年捌月，│
  │  │            │            │        │        │給甲○○093081│扣案之分裝杓伍支、分裝袋│
  │  │            │            │        │        │7841、00000000│肆包、帳冊壹本、行動電話│
  │  │            │            │        │        │59號購買安非他│貳支（含SIM卡貳張），均 │
  │  │            │            │        │        │命。          │沒收，販賣第二級毒品所得│
  │  │            │            │        │        │              │新台幣壹仟元沒收，如全部│
  │  │            │            │        │        │              │或一部不能沒收，以其財產│
  │  │            │            │        │        │              │抵償之。                │
  ├─┼──────┼──────┼────┼────┼───────┼────────────┤
  │二│96年2月24日 │基隆市安樂區│0.4公克 │1500元  │同上          │甲○○販賣第二級毒品，累│
  │  │某時        │樂利三街263 │        │        │              │犯，處有期徒刑年捌月，│
  │  │            │巷19弄25之1 │        │        │              │扣案之分裝杓伍支、分裝袋│
  │  │            │號2樓       │        │        │              │肆包、帳冊壹本、行動電話│
  │  │            │            │        │        │              │貳支（含SIM卡貳張），均 │
  │  │            │            │        │        │              │沒收，販賣第二級毒品所得│
  │  │            │            │        │        │              │新台幣壹仟伍佰元沒收，如│
  │  │            │            │        │        │              │全部或一部不能沒收，以其│
  │  │            │            │        │        │              │財產抵償之。            │
  ├─┼──────┼──────┼────┼────┼───────┼────────────┤
  │三│96年3月16日 │基隆市○○路│0.3公克 │1000元  │同上          │甲○○販賣第二級毒品，累│
  │  │某時        │11號地下室B1│        │        │              │犯，處有期徒刑年捌月，│
  │  │            │            │        │        │              │扣案之分裝杓伍支、分裝袋│
  │  │            │            │        │        │              │肆包、帳冊壹本、行動電話│
  │  │            │            │        │        │              │貳支（含SIM卡貳張），均 │
  │  │            │            │        │        │              │沒收，販賣第二級毒品所得│
  │  │            │            │        │        │              │新台幣壹仟元沒收，如全部│
  │  │            │            │        │        │              │或一部不能沒收，以其財產│
  │  │            │            │        │        │              │抵償之。                │
  └─┴──────┴──────┴────┴────┴───────┴────────────┘


司法院資訊處製作；財團法人民間司法改革基金會備份。
